【裁判字號】    89,上訴,1248
【裁判日期】    890504
【裁判案由】    違反槍砲彈藥刀械管制條例
【裁判全文】
臺灣高等法院臺中分院刑事判決          八十九年度上訴字第一二四八號
    上  訴  人  臺灣臺中地方法院檢察署檢察官
    被      告  甲○○
右上訴人因被告違反槍砲彈藥刀械管制條例案件，不服台灣台中地方法院八十九年度
訴字第七二八號中華民國八十九年五月四日第一審判決（起訴案號：台灣台中地方法
院檢察署八十九年度偵字第七二八號），提起上訴，本院判決如左：
    主    文
上訴駁回。
    理    由
一、本案經本院審理結果，認原審判決諭知被告公訴不受理，認事用法並不違誤，應
    予維持。並引用原審判決書記載之理由及證據（如附件）。
二、本件原審判決以被告被訴於民國（以下同）八十一、二年間，收受謝通運（已於
    八十二年九月二十二日遭殺害死亡）所交付之德國製９ＭＭ口徑半自動手槍貳支
    及同口徑子彈二十餘發，即藏置於其彰化縣芳苑鄉路○村路○路十九號之家中，
    而寄藏前開槍枝、子彈而涉有違反修正前槍砲彈藥刀械管制條例第七條第四項、
    第十一條第三項寄藏槍枝、子彈犯行。但被告曾因於八十一、二年間，收受謝通
    運（已於八十二年九月二十二日遭殺害死亡）所交付之德國製９ＭＭ口徑半自動
    手槍二支及同口徑子彈三十發（即本案之同一槍枝、子彈），即藏置於其彰化縣
    芳苑鄉路○村路○路十九號之家中，而非法持有前開槍枝、子彈，涉有違反修正
    前槍砲彈藥刀械管制條例第七條第四項、第十一條第三項之非法持有槍枝、子彈
    犯行，經臺灣彰化地方法院檢察署檢察官於八十六年二月十八日向臺灣彰化地方
    法院提起公訴（八十六年度偵字第三六六號），臺灣彰化地方法院以被告受託寄
    藏槍械部分，與殺人犯行犯意各別，又未經起訴，不另論處罪刑，（八十六年度
    重訴字第三號）被告不服提起上訴，經本院就槍械部分判處有期徒刑貳年陸月（
    八十八年度重上更(三)字第七四號）。後由最高法院（八十九年度台上字第一六一
    五號）以被告持有手槍部分，未經第一審判決，撤銷本院上開判決，發回本院審
    理（八十九年度重上更(四)字第三八號）。並以槍砲彈藥刀械管制條例第七條第四
    項及第十一條第四項（八十六年十一月二十四日修正公布前舊法第十一條第三項
    ）係將「持有」與「寄藏」為分別之處罰規定，則單純之「持有」固不包括「寄
    藏」，但「寄藏」之受人委託代為保管，其保管之本身所為之「持有」即為「寄
    藏」之當然結果，法律上自應僅就「寄藏」行為為包括之評價，不應分割為二而
    分別評價。本件檢察官已就被告甲○○非法持有上開槍彈之事實提公訴，起訴之
    效力自及於寄藏。是本案與前開已起訴部分自為同一案件，檢察官既已就前開持
    有子彈部分向臺灣彰化地方法院提起公訴，自應由該繫屬在先之法院審判之，原
    審法院不得為審判，而諭知不受理之判決。經查，臺灣彰化地方法院八十六年五
    月十九日所為八十六年度重訴字第三號刑事判決，就被告持有槍械部分，漏未判
    決，經最高法院上開判決指正後，臺灣彰化地方法院已於九十年三月八日補充判
    決被告未經許可，無故寄藏手槍，處有期徒刑貳年拾月（該院八十九年度訴字第
    一二九六號刑事判決），有該判決書附卷可憑。檢察官上訴意旨，以兩案各別，
    非起訴效力所及，指摘原審判決諭知公訴不受理不當，其上訴為無理由，應予駁
    回，並不經言詞辯論為之。
中      華      民      國      九十     年       四      月     三十   日
                臺灣高等法院臺中分院刑事第九庭
                                        審判長法  官  陳  筱  珮
                                              法  官  康  應  龍
                                              法  官  趙  春  碧
右正本證明與原本無異。
如不服本判決應於收受送達後十日內向本院提出上訴書狀，其未述上訴之理由者並
得於提起上訴後十日內向本院補提理由書（均須按他造當事人之人數附繕本）。
                                              書記官  陳  文  琴
中      華      民      國      九十     年       五      月     二     日
                                                                        Ｉ


司法院資訊處製作；財團法人民間司法改革基金會備份。
